【裁判字號】    89,易,570
【裁判日期】    890225
【裁判案由】    竊盜
【裁判全文】
臺灣高雄地方法院刑事判決                          八十九年度易字第五七號
    公  訴  人  臺灣高雄地方法院檢察署檢察官
    被      告  乙○○
右列被告因竊盜案件，經檢察官提起公訴（八十九年度偵字第九八五號），本院判決
如左：
    主  文
乙○○竊盜，累犯，處有期徒刑壹年。
    事  實
一、乙○○前曾於民國七十八年、七十九、八十年、八十六年間多次犯竊盜犯行，其
    最後一次竊盜犯行，經法院判處有期徒刑十月，甫於八十八年六月十五日執行完
    畢，猶不知悔改，復意圖為自己不法之所有，於八十八年十一月九日上午六時許
    ，在台南市○區○○○路三段五十六號前，竊取甲○○所有置放於該處之牌照Ｖ
    ＧＰ─三二三號機車一輛，得手後供自己騎用。嗣於八十九年一月二日上午十一
    時十分許，乙○○騎乘上開機車行經高雄縣阿蓮鄉崗山村一○七號時，為警查獲
    。
二、案經高雄縣警察局湖內分局報請臺灣高雄地方法院檢察署檢察官偵查起訴。
    理  由
一、訊據被告乙○○矢口否認有右揭竊盜犯行，辯稱：該機車係伊之朋友黃正雄讓伊
    騎用，他有將機車之鑰匙交付，但無交付機車行照，伊只知黃正雄是台北人，現
    住台南，伊不知該車是贓車等語。經查：右揭事實，業據被害人甲○○之父江添
    山於警訊中指訴綦詳，並有被害人所簽具之贓物認領保管收據、車輛失竊資料個
    別查詢表在卷可稽。被告雖辯稱該機車係「黃正雄」交付伊騎用，惟被告始終無
    法提出該人之年籍資料或聯絡方式，以供調查，顯見其與黃正雄顯非熟識之朋友
    。況且，依被告於偵查中自承黃正雄未欠伊錢，係伊欠黃正雄錢（偵查卷第十二
    頁）等情觀之，黃正雄既無欠被告錢，與被告又非熟識朋友，其豈會無故無償提
    供機車供被告騎用？是被告所辯，顯屬事後卸責之詞，尚難採信。罪証明確，被
    告犯行堪以認定。
二、核被告所為，係犯刑法第三百二十條第一項之竊盜罪。被告前曾於八十六年間犯
    竊盜罪，經法院判處有期徒刑十月，於八十八年六月十五日執行完畢，此有台灣
    高雄地方法院檢察署刑案資料查註紀錄表在卷可參，其於五年內再犯本件有期徒
    刑以上之罪，係屬累犯，應依刑法第四十七條規定加重其刑。爰審酌被告素行不
    佳，犯有多次竊盜前科，不思悛悔，猶恣意竊取他人車輛騎用，犯後仍狡飾犯行
    ，毫無悔意等一切情狀，量處如主文所示之刑。
據上論斷，應依刑事訴訟法第二百九十九條第一項前段，刑法第三百二十條第一項、
第四十七條，罰金罰鍰提高標準條例第一條前段，判決如主文。
中      華      民      國    八十九    年      二      月    二十五    日
                                臺灣高雄地方法院刑事第二庭
                                    法  官  施  柏  宏
右正本證明與原本無異。
如不服本判決，應於判決送達後十日內，向本院提出上訴狀。
                                    書記官  邱  秋  珍
中      華      民      國    八十九    年      二      月    二十九    日
附錄本判決論罪之法條：
刑法第三百二十條第一項
意圖為自己不法之所有或第三人不法之所有，而竊取他人之動產者，為竊盜罪，
處五年以下有期徒刑、拘役或五百元以下罰金。


司法院資訊處製作；財團法人民間司法改革基金會備份。
